【裁判字號】    97,易,2808
【裁判日期】    970818
【裁判案由】    竊盜等
【裁判全文】
臺灣臺中地方法院刑事判決              97年度易字第2808號
公  訴  人  臺灣臺中地方法院檢察署檢察官
被      告  乙○○
                    （另案於臺灣臺中看守所羈押中）
            甲○○
上列被告等因竊盜案件，經檢察官提起公訴（97年度偵字第7392
號），被告二人均於準備程序中就被訴事實為有罪之陳述，本院
於聽取當事人之意見後，裁定以簡式審判程序判決如下：
    主    文
乙○○竊盜，累犯，處拘役伍拾捌日；又共同竊盜，累犯，處有
期徒刑月；又共同竊盜，累犯，處有期徒刑月；又共同竊盜
，累犯，處有期徒刑月；又共同竊盜，累犯，處有期徒刑月
；又共同竊盜，累犯，處有期徒刑月。有期徒刑部分應執行有
期徒刑拾壹月。
甲○○共同竊盜，累犯，處有期徒刑月；又共同竊盜，累犯，
處有期徒刑月；又共同竊盜，累犯，處有期徒刑月；又共同
竊盜，累犯，處有期徒刑月；又共同竊盜，累犯，處有期徒刑
月。應執行有期徒刑拾壹月。
    犯罪事實及理由
一、本案除檢察官起訴書犯罪事實欄一第五行起記載「甲○○曾
    因毒品案件，經同一法院判處應執行有期徒刑1年5月，嗣經
    減刑為有期徒刑8月15日，於96年7月16日執行完畢」更正為
    「甲○○前於九十年間，因違反毒品危害防制條例案件，經
    臺灣彰化地方法院判處有期徒刑六月確定，其又於九十四年
    間，因違反毒品危害防制條例等案件，經臺灣彰化地方法院
    各判處有期徒刑八月、四月，並定應執行刑為有期徒刑十一
    月確定，其再於九十五年間，因違反毒品危害防制條例案件
    ，經臺灣彰化地方法院判處有期徒刑一年、六月，並定應執
    行刑為有期徒刑一年五月確定，嗣經減刑為有期徒刑六月、
    三月，並定應執行刑為有期徒刑八月又十五日確定，接續執
    行後，甫於九十六年八月九日縮刑期滿執行完畢」等語，及
    證據部分增列被告乙○○、甲○○均於本院審理時之自白外
    ，其餘犯罪事實及證據均引用檢察官起訴書之記載（如附件
    ）。
二、核被告乙○○就檢察官起訴書犯罪事實欄（下稱犯罪事實欄
    ）一、(一)之犯行，係犯刑法第三百二十條第一項之竊盜罪；
    被告乙○○、甲○○就犯罪事實欄一、(二)之五次犯行，均各
    係犯刑法第三百二十條第一項之竊盜罪及第三百零六條第一
    項之無故侵入他人建築物罪。被告二人就犯罪事實欄一、(二)
    之五次犯行間，有犯意聯絡及行為分擔，均各為共同正犯。
    又被告二人就犯罪事實欄一、(二)之五次犯行，被告二人各次
    侵入該建築物之目的，均在於竊取財物，被告二人侵入建築
    物之實行行為，並非於侵入該建築物大門後即告終了，著手
    於蒐尋財物及行竊之際，事實上仍處於侵入建築物之犯罪狀
    態而均具有局部重疊之關係，易言之，被告二人均係基於一
    個偷竊他人財物之犯罪決意，其侵入建築物與竊盜行為，雖
    然在時間上會有些微差距，但在自然的觀察上，先後係由二
    個重疊性極高的動作遂行偷竊財物，在法的評價上仍屬一行
    為，自應依刑法第五十五條想像競合犯之規定，分別論以一
    較重之竊盜罪處斷（參見臺灣高等法院九十六年度上易字第
    二一五五號、臺灣高等法院臺中分院九十六年度上易字第一
    三六一、一四九三號及同院九十七年度上易字第七七二號刑
    事判決，亦同此旨）。公訴意旨認為被告二人前開五次之竊
    盜與無故侵入建築物二罪間為分論併罰關係，尚有未洽。另
    被告乙○○之前開六次竊盜犯行間，及被告甲○○之前開五
    次竊盜犯行間，均犯意各別、行為互殊，應予分論併罰。另
    被告乙○○曾因違反毒品危害防制條、贓物及竊盜等案件，
    經本院分別判處有期徒刑八月、十月、五月及一年，上開罪
    刑嗣經法院定應執行刑為有期徒刑二年八月確定，入監執行
    後，經假釋付保護管束，並於保護管束期間經減刑而於九十
    六年七月十六日保護管束期滿未經撤銷假釋而執行完畢；又
    被告甲○○前於九十年間，因違反毒品危害防制條例案件，
    經臺灣彰化地方法院判處有期徒刑六月確定，其又於九十四
    年間，因違反毒品危害防制條例等案件，經臺灣彰化地方法
    院各判處有期徒刑八月、四月，並定應執行刑為有期徒刑十
    一月確定，其再於九十五年間，因違反毒品危害防制條例案
    件，經臺灣彰化地方法院判處有期徒刑一年、六月，並定應
    執行刑為有期徒刑一年五月確定，嗣經減刑為有期徒刑六月
    、三月，並定應執行刑為有期徒刑八月又十五日確定，接續
    執行後，甫於九十六年八月九日縮刑期滿執行完畢等情，有
    臺灣高等法院被告前案紀錄表在卷可按，被告二人受有期徒
    刑之執行完畢後，被告乙○○五年以內故意再犯本案有期徒
    刑以上之六罪，均為累犯；被告甲○○五年以內故意再犯本
    案有期徒刑以上之五罪，亦均為累犯，應各依刑法第四十七
    條第一項之規定，均加重其刑。爰審酌被告乙○○、甲○○
    均素行不良，其中被告乙○○於本案行為前已有多次竊盜前
    科，被告甲○○於本案行為前則曾經法院判處拘役五十日之
    竊盜前科，有臺灣高等法院被告前案紀錄表、臺灣臺中地方
    法院檢察署刑案資料查註紀錄表在卷可參，被告二人竟仍不
    知悛悔警惕而履蹈前愆，不思以正當方法賺取財物，為貪取
    不法利益，被告乙○○為本案六次竊盜犯行，被告甲○○為
    本案五次竊盜犯行，且被告二人共同所為前揭五次竊盜犯行
    ，同時觸犯無故侵入他人建築物罪，犯罪手段非屬平和、危
    害社會治安秩序情節非輕，再兼衡酌被告二人犯後均知醒悟
    、坦承犯行，犯罪後態度尚稱良好、各次竊得財物價值均非
    甚鉅，暨被告二人之犯罪動機機、智識程度等一切情狀，分
    別量處如主文所示之刑，並均定其應執行之刑，以示懲儆。
三、適用之法條：依刑事訴訟法第二百七十三條之一第一項、第
    三百十條之二、第四百五十四條第二項、第二百九十九條第
    一項前段，刑法第二十八條、第三百零六條第一項、第三百
    二十條第一項、第五十五條、第四十七條第一項、第五十一
    條第五款，刑法施行法第一條之一第一項、第二項前段，判
    決如主文。
四、如不服本判決，應於收送達後十日內向本院提出上訴書狀（
    應敘述具體理由並附繕本；上訴書狀如未敘述理由，應於上
    訴期間屆滿後二十日內補提理由書於本院），上訴於臺灣高
    等法院臺中分院。
中    華    民    國    97    年    8     月    18    日
                  刑事第九庭    法  官  何世全
以上正本證明與原本無異。
如不服本判決，應於收受送達後10日內向本院提出上訴書狀（應
敘述具體理由並附繕本）。
上訴書如未敘述理由，應於上訴期間屆滿後20日內補提理由書於
本院。
                                書記官  童洪芳美
中    華    民    國    97    年    8     月    18    日
附錄論罪科刑法條：
刑法第三百零六條第一項
無故侵入他人住宅、建築物或附連圍繞之土地或船艦者，處一年
以下有期徒刑、拘役或三百元以下罰金。
刑法第三百二十條第一項
意圖為自己或第三人不法之所有，而竊取他人之動產者，為竊盜
罪，處五年以下有期徒刑、拘役或五百元以下罰金。


司法院資訊處製作；財團法人民間司法改革基金會備份。
